【裁判字號】    99,台上,1710
【裁判日期】    990325
【裁判案由】    傷害致人於死
【裁判全文】
最高法院刑事判決            九十九年度台上字第一七一０號
上  訴  人  甲○○
選任辯護人  黃宗哲律師
上列上訴人因傷害致人於死案件，不服台灣高等法院中華民國九
十八年十一月二十五日第二審判決（九十八年度上訴字第三０五
五號，起訴案號：台灣台北地方法院檢察署九十八年度偵字第三
六九一號），提起上訴，本院判決如下：
    主  文
上訴駁回。
    理  由
按刑事訴訟法第三百七十七條規定，上訴於第三審法院，非以判
決違背法令為理由，不得為之。是提起第三審上訴，應以原判決
違背法令為理由，係屬法定要件。如果上訴理由書狀並未依據卷
內訴訟資料，具體指摘原判決不適用何種法則或如何適用不當，
或所指摘原判決違法情事，顯與法律規定得為第三審上訴理由之
違法情形，不相適合時，均應認其上訴為違背法律上之程式，予
以駁回。本件原判決綜合全部卷證資料，認上訴人甲○○有其事
實欄所載之犯行，已詳所憑之證據與認定之理由。就上訴人所
辯其雖參與毆打被害人鍾正中，然事先不知道其他人要毆打被害
人即「練拳頭」之謀議云云，認不足採信，於理由內予以指駁、
說明甚詳。因而維持第一審論處上訴人共同傷害人之身體，因而
致人於死罪刑之判決，駁回其在第二審之上訴。從形式上觀察，
並無足以影響判決結果之違法情形存在。上訴意旨略稱：上訴人
係因為痛恨被害人要販賣毒品給同案被告范炎昇，一時激憤，始
動手教訓被害人，其犯罪動機及行為情有可原。上訴人僅「徒手
」攻擊被害人，犯案地點在人來人往大馬路之斑馬線上，時間至
多六十秒，可見犯罪手段並非殘酷，導致被害人死亡，實非行為
時所能想見。考量上訴人當時未滿二十歲，智識及社會經驗不足
，應予以減刑。事後上訴人之父親持新台幣十萬元欲賠償被害人
家屬被拒，始無法達成和解，原審判處有期徒刑九年，有違刑法
第五十七條規定及罪刑比例原則云云。惟量刑之輕重，屬事實審
法院之職權。原判決以上訴人之責任為基礎，說明審酌刑法第五
十七條所列各款事項而為刑之量定，既未逾越法定刑度，亦未濫
用其權限，自無違法。又刑法第五十九條減輕其刑之規定，必須
犯罪另有其特殊之原因與環境等，在客觀上足以引起一般同情，
認為即予宣告法定最低刑期，猶嫌過重者，始有其適用，此同屬
事實審法院得依職權審認、裁量之事項。原審未認上訴人之行為
，客觀上有何足以引起一般同情之可堪憫恕情形，乃未適用該規
定酌減其刑，不生違背法令之問題。應認本件上訴違背法律上之
程式，予以駁回。
據上論結，應依刑事訴訟法第三百九十五條前段，判決如主文。
中    華    民    國  九十九  年    三    月  二十五  日
                      最高法院刑事第十三庭
                          審判長法官  賴  忠  星
                                法官  呂  丹  玉
                                法官  吳      燦
                                法官  蔡  名  曜
                                法官  葉  麗  霞
本件正本證明與原本無異
                                      書  記  官
中    華    民    國  九十九  年    三    月  二十九  日
                                                      V

司法院資訊處製作；財團法人民間司法改革基金會備份。
